臺灣高等法院高雄分院刑事判決　　　　　九十一年度上易字第一三一八號
　　上訴人　台灣高雄地方法院檢察署檢察官
　　被　告　乙○○
右上訴人因被告竊盜案件，不服臺灣高雄地方法院九十一年度易字第一九八九號中華
民國九十一年八月五日第一審判決（起訴案號：臺灣屏東地方法院檢察署九十年度偵
字第四八六四號），提起上訴，本院判決如左：
      主      文
原判決撤銷。
乙○○竊盜，處有期徒刑陸月，如易科罰金，以佰元折算壹日。
      事      實
一、乙○○在高雄市○○區○○路三十四號經營郁勝車業行，兼營進口重型機車買賣
    ，乃意圖為自己不法之所有，於民國（下同）九十年三月十六日二十二時三十分
    許，在高雄縣鳳林路四段耀于釣具店前，徒手竊取甲○○所有之ＨＯＮＤＡ牌，
    引擎號碼Ｅ＼ＮＳＣ三八Ｅ0000000號，一千三百西西，日本原裝進口重
    型機車一輛，得手後在其車業行以新台幣（下同）十五萬元轉賣與知情之蘇國棟
    （經台灣屏東地方法院判處有期徒刑四月確定）。嗣於九十年七月二十四日十五
    時許，在屏東市○○路五九號蘇國棟住處，被甲○○發現報警，而循線查獲。
二、案由屏東縣警察局屏東分局報請台灣屏東地方法院檢察署檢察官偵查起訴，經台
    灣屏東地方法院諭知管轄錯誤，移送台灣高雄地方法院審理。
      理      由
一、訊據被告乙○○否認有前開竊盜犯行，辯稱：伊並未竊取甲○○所有之進口重型
    機車，亦未將該機車出售與蘇國棟，蘇國棟前後供述不一，證人林典瑤之證言不
    實云云。
二、惟查：
  (一)前開ＨＯＮＤＡ牌日本進口重型機車，係被害人甲○○所有，於九十年三月十六
    日二十二時三十分許，在高雄縣鳳林路四段耀于釣具店前失竊，已據被害人甲○
    ○指訴明確，並有該機車之進口報單，財政部高雄市國稅局完稅證明及贓物保領
    結附卷可稽。
  (二)被害人甲○○失竊之上述機車，係被告以十五萬元出售與蘇國棟，迭據蘇國棟於
    警訊及歷次偵審中供述不移。據蘇國棟證稱：我是與介紹人一起去，看了二次，
    包括買的那次，第一次是晚上在被告哥哥（廖武昌）那邊二樓，是在小港機場附
    近，那是機車店，第一次看到機車時，被告有在場，林典瑤沒有跟我一起去，第
    一次去時就有講好是十五萬元，第二次就是去牽車，約隔了十天左右，這次我先
    去被告哥哥那裡，他哥哥說車子不在他那裡，我還問他店在那裡，我就去被告的
    店（小港機場後面），路名我不知道，去之前我有先與被告聯絡，我是約晚上七
    點到被告哥哥店那裡，約晚上八點時候到被告的店，林典瑤與我一起去，林典瑤
    用他的車子載我去的：：：我到被告店時，被告不在，等了幾分鐘被告才回來，
    被告就從店裡牽機車出來，我就騎機車回屏東，我就給被告十五萬元等語（原審
    卷第二五頁）。蘇國棟之供述，並據證人林典瑤於偵審中具結證實。被告陳明與
    蘇國棟、林典瑤均無嫌隙，則蘇國棟如非向被告購買上述機車，蘇國棟、林典瑤
    要無憑空誣指向被告購買之理。
  (三)證人蘇國棟、林典瑤於警訊時雖指稱於九十年一月間向被告購買上述機車，但於
    檢察官九十年八月十日偵訊時，供稱「在五個月前，向乙○○購買」，於原審又
    稱「應該是去年（九十年）農曆年後，二、三月份，詳細日期不記得了，：：；
    農曆年後約一個多月」，於本院調查中則稱「是在九十年三月底四月初買的」等
    語。甲○○之機車係於九十年三月十六日失竊，已如上述，則蘇國棟不可能在九
    十年三月十六日之前，向被告購買機車。蘇國棟及林典瑤就購買機車之日期未能
    證述明確，顯係憶述之誤，不能執此謂蘇國棟未向被告購買甲○○失竊之機車。
  (四)證人即被告之胞兄廖武昌於台灣屏東地方法院審理時，雖證稱蘇國棟於九十年間
    ，未到其機車店看過機車云云，顯係迴護被告之詞，非真實可採。證人即被告之
    妻鄭珮娟之祖父鄭天寡於原審證稱「乙○○是伊孫婿，他們生的小孩由伊媳婦（
    即被告之岳母）在旗山鎮○○路五二號幫忙照顧，因為伊孫女在花蓮慈濟大學上
    課，每個星期五都會從花蓮坐飛機回來，乙○○會載她到旗山看小孩，通常是晚
    上七、八點，並會住在旗山，所以九十年三月十六日如果是星期五，乙○○當天
    晚上應該是在旗山」等語。經查，九十年三月十六日雖為星期五，被告亦提出其
    妻鄭珮娟於九十年三月十六日搭乘華信航空ＡＥ七九三四次班機由花蓮至高雄之
    旅客搭機證明書為證。惟鄭天寡之證言，不能確認被告至旗山後，未再返回高雄
    ，而旗山至高雄市，車程僅約半小時即達，是被告載其妻鄭珮娟至旗山之後，於
    當晚十時前返回高雄市，趁機行竊甲○○之機車，並無扞格不合之處。且被告就
    其未賣ＨＯＮＤＡ機車給蘇國棟，經法務部調查局測試結果，呈情緒波動之反應
    ，研判有說謊，而蘇國棟就其ＨＯＮＤＡ機車係向乙○○買來的，經測試結果，
    無情緒波動之反應，研判未說謊；此有該局九十年十月十六日陸(三)字第九０一
    七六三七九號測謊報告書在卷足憑。
  (五)綜上所，被害人甲○○失竊之上述機車，係被告出售與蘇國棟，而被告未能舉
    證該機車之來源，是該機車顯係被告所竊，事證明確，被告所辯，無非卸責之詞
    ，殊無足採，其犯行洵堪認定。
三、查被告意圖為自己不法之所有，而竊取他人之動產，核其所為，係犯刑法第三百
    二十條第一項之竊盜罪。
四、原審諭知被告無罪之判決，尚有未洽。檢察官上訴意旨指摘原判決不當，為有理
    由，自應由本院將原判決撤銷改判。爰審酌被告經營車業，不思正途經商營利，
    而竊取他人之機車出售，危害他人之財產權益，犯罪後飾詞卸責，未見悔意，態
    度欠佳，姑念並無犯罪前科，有台灣高等法院被告全國前案紀錄表可憑，品行尚
    好等一切情狀，量處如主文所示之刑，並諭知易科罰金之折算標準。
據上論斷，應依刑事訴訟法第三百六十九條第一項前段、第三百六十四條、第二百九
十九條第一項前段、刑法第三百二十條第一項、第四十一條第一項、罰金罰鍰提高標
準條例第一條前段、第二條，判決如主文。
本案經檢察官張其主到庭執行職務。
中    華    民    國     九十一     年       十       月     二十二     日
                              臺灣高等法院高雄分院刑事第五庭
                                  審判長法官  吳水木
                                        法官  趙文淵
                                        法官  洪慶鐘
右正本證明與原本無異。
不得上訴。
                                      書記官  彭筱瑗
中    華    民    國     九十一     年       十       月    二十三      日
附錄：本判決論罪科刑法條：
刑法第三百二十條第一項：
意圖為自己或第三人不法之所有，而竊取他人之動產者，為竊盜罪，處五年以下有期
徒刑、拘役或五百元以下罰金。
                                                                        Ｆ
